【裁判字號】    98,訴,205
【裁判日期】    980331
【裁判案由】    毒品危害防制條例
【裁判全文】
臺灣臺北地方法院刑事判決               98年度訴字第205號
公  訴  人  臺灣臺北地方法院檢察署檢察官
被      告  甲○○
上列被告因違反毒品危害防制條例案件，經檢察官提起公訴（九
十七年度毒偵字第三八四一號），本院判決如下：
    主  文
甲○○施用第一級毒品，累犯，處有期徒刑玖月。
    事  實
一、甲○○前於(一)民國八十年間，因違反麻醉藥品管理條例案件
    ，就施用部分經本院以八十年度訴字第一四三一號刑事判決
    ，判處有期徒刑四月（下稱甲罪）確定，就販賣麻醉藥品部
    分判處有期徒刑二年八月（下稱乙罪）確定；又於(二)八十一
    年間，因肅清煙毒條例案件，經本院以八十一年度訴字第五
    八三號刑事判決，判處有期徒刑三年（下稱丙罪），嗣經臺
    灣高等法院以八十一年度上訴字第二一一六號刑事判決駁回
    上訴確定；另於(三)八十四年間，因違反麻醉藥品管理條例案
    件，經本院以八十四年度訴緝字第二九七號、八十五年度訴
    緝字第七五號刑事判決，就施用部分判處有期徒刑六月（下
    稱丁罪），就轉讓禁藥部分判處有期徒刑一年（下稱戊罪）
    ，及就販賣麻醉藥品部分判處有期徒刑五年二月（下稱己罪
    ）確定；復於(四)八十五年間，因贓物案件，經本院以八十五
    年度易字第五二七四號刑事判決，判處有期徒刑六月（下稱
    庚罪）確定；及於(五)八十五年間，因肅清煙毒條例案件，經
    本院以八十五年度訴字第二四六四號刑事判決，判處有期徒
    刑二年三月（下稱辛罪）確定；再於(六)86年間，因偽造文書
    案件，經臺灣板橋地方法院以八十六年度易字第三五七號刑
    事判決，判處有期徒刑十月（下稱壬罪）確定，嗣經本院就
    上開甲、丙、丁、戊、庚、辛、壬罪之宣告刑以九十六年度
    聲減字第三九八號裁定依中華民國九十六年罪犯減刑條例減
    刑，並就甲、乙、丙罪定應執行刑為有期徒刑三年十月、就
    丁、戊、己、庚、辛、壬罪定應執行刑為有期徒刑七年六月
    確定，經接續執行後於九十六年七月十六日執行完畢出監。
    甲○○另於九十三年間，因施用毒品而違反毒品危害防制條
    例案件，經本院以九十三年度毒聲字第一七三號裁定送觀察
    、勒戒後，經評定有繼續施用毒品傾向，復經本院以九十三
    年度毒聲字第三五○號裁定令入戒治處所施以強制戒治，於
    九十三年十二月十七日停止戒治處分出監，嗣經臺灣臺北地
    方法院檢察署檢察官於九十四年一月十四日以九十四年度戒
    毒偵字第八號不起訴處分書為不起訴處分確定。
二、詎甲○○仍不知悛悔，基於施用第一級毒品海洛因（下稱海
    洛因）之犯意，於九十七年十一月四日某時許，在其位於臺
    北市○○區○○路三五七巷四號二樓之住所，以注射針筒施
    打海洛因之方式，施用海洛因一次。嗣於九十七年十一月五
    日，在臺灣臺北地方法院檢察署（下稱臺北地檢署）觀護人
    室接受採尿，送驗呈嗎啡陽性反應，始知上情。
三、案經臺北地檢署觀護人告發臺北地檢署檢察官偵查起訴。
    理  由
一、證據之認定：
    上開事實二之部分，有被告甲○○於上述時間經臺北地檢署
    觀護人採集其尿液送臺灣檢驗科技股份有限公司以酵素免疫
    分析法初步檢驗及氣相層析質譜儀法確認檢驗，結果發現有
    鴉片類陽性反應，經複驗後，仍呈鴉片類陽性反應之濫用藥
    物檢驗報告二紙附卷足憑（見臺北地檢署九十七年度毒偵字
    第三八四一號卷第五頁，本院卷第三四頁參照），且被告對
    上開事實二之部分於本院九十八年三月十六日審理時供承不
    諱（見本院當日審判筆錄），是依上開濫用藥物檢驗報告二
    紙之補強證據已足資擔保被告於本院審理中所為之上開任意
    性自白具有相當程度之真實性，而得確信被告上述自白之犯
    罪事實確屬真實，從而依刑事訴訟法第一百五十六條第一項
    及同條第二項規定，自得依被告前述自白及該補強證據認定
    被告確有為前述施用海洛因一次之犯行，本件事證明確，被
    告之犯行堪以認定。
二、論罪科刑之法律適用：
  (一)按海洛因為毒品危害防制條例第二條第二項第一款所列之第
    一級毒品，是核被告甲○○所為，係犯毒品危害防制條例第
    十條第一項之施用第一級毒品罪。其施用海洛因前、後持有
    海洛因之低度行為，應為施用之高度行為所吸收，不另論罪
    。
  (二)查被告有如事實一之部分所載之犯罪科刑執行情形，有臺灣
    高等法院被告全國前案紀錄表一份在卷可稽，其前受有期徒
    刑執行完畢，於五年以內故意再犯本件有期徒刑以上之罪，
    為累犯，應依刑法第四十七條第一項之規定，加重其刑。
  (三)爰審酌被告前曾因施用毒品案件，分別經本院裁定送觀察勒
    戒、強制戒治，及判決確定，仍未能把握自新機會，徹底戒
    除施用毒品之惡習，仍再施用足以導致人體機能發生依賴性
    、成癮性及抗藥性等障礙之海洛因，惟念其施用毒品乃戕害
    自身身心健康，尚未危及他人，及犯罪後坦承犯行，態度尚
    稱良好，兼衡其犯罪動機、手段、施用毒品之次數等一切情
    狀，量處如主文所示之刑。
據上論斷，應依刑事訴訟法第二百七十三條之一第一項、第二百
九十九條第一項前段，毒品危害防制條例第十條第一項，刑法第
十一條前段、第四十七條第一項，判決如主文。
本案經檢察官廖先志到庭執行職務。
中    華    民    國    98    年    3     月    31    日
                  刑事第九庭法  官  張詩芸
以上正本證明與原本無異。
如不服本判決應於收受送達後10日內向本院提出上訴書狀，並應
敘述具體理由；其未敘述上訴理由者，應於上訴期間屆滿後20日
內向本院補提理由書（均須按他造當事人之人數附繕）「切勿逕
送上級法院」。
                            書記官  顏淑華
中    華    民    國    98    年    3     月    31    日
附錄本案論罪科刑法條全文
毒品危害防制條例第十條
施用第一級毒品者，處六月以上五年以下有期徒刑。
施用第二級毒品者，處三年以下有期徒刑。


司法院資訊處製作；財團法人民間司法改革基金會備份。
